臺灣高等法院民事裁定　　　　　　　　100年度再易字第132號
再審　原告　莊榮兆
再審　被告　顧霖生
　　　　　　胡宏亮
上列當事人間侵權行為損害賠償事件，再審原告對於中華民國95
年5月23日本院93年度重訴字第53號確定判決，提起再審之訴，
本院裁定如下：
    主  文
再審之訴駁回。
再審訴訟費用由再審原告負擔。
    理  由
一、再審原告於本件再審起訴狀雖記載係對90年度重附民更(一)字
    第3號、93年度重附民字第3號裁判請求再審。惟查，本件再
    審原告係於本院87年度上更(一)第247號刑事訴訟程序中提起
    附帶民事訴訟，本院刑事庭以87年度重附民字第100號裁定
    駁回原告之訴，經第三審法院將上開裁定廢棄發回本院後，
    本院刑事庭復以90年度重附民更(一)字第3號裁定駁回原告之
    訴，再經第三審法院廢棄原裁定發回本院後，本院刑事庭乃
    以92年度重附民更(二)字第3號裁定將該附帶民事訴訟移送民
    事庭，而經本院93年度重訴字第53號判決確定，是上開90年
    度重附民更(一)字第3號裁定已經最高法院廢棄而不存在，而9
    2年度重附民更(二)字第3號裁定則係將事件移送民事庭之程序
    裁定，經移送民事庭後之實體判決則為本院93年度重訴字第
    53號確定判決，因認本件再審原告應係對本院93年度重訴字
    第53號確定判決提起再審，合先敘明。
二、按再審之訴，應於30日之不變期間內提起，前項期間，自判
    決確定時起算，民事訴訟法第500條第1項、第2項本文定有
    明文。又判決，於上訴期間屆滿時確定，亦為同法第398條
    第1項本文所明定，所謂上訴期間屆滿，即同法第440條所定
    判決送達之不變期間內，未據當事人提起上訴。而對於第二
    審判決逾越上訴期間後之上訴，第三審法院以上訴逾期為不
    合法裁定駁回者，其再審不變期間仍應自原判決確定翌日起
    算，不得自駁回上訴裁定確定翌日起算再審不變期間（參照
    最高法院78年台抗字第149號判例）。其次，提起再審之訴
    ，應依同法第501條第1項第4款表明再審理由及關於再審理
    由並遵守不變期間之證據。如未於書狀表明其遵守不變期間
    之證據時，審判長無庸命其補正（參照最高法院60年台抗字
    第538號判例、最高法院63年度第3次民庭總會決議）。
三、本件再審原告雖主張本院93年度重訴字第53號確定判決（下
    稱原確定判決）有應予再審之新事證，應准予再審等語，惟
    原確定判決於民國95年5月23日判決後，該判決正本於同年6
    月2日送達再審原告，扣除在途期間7日，至同年6月29日已
    屆滿上訴期間，再審原告遲至同年7月6日始以傳真之方式提
    出上訴，已逾上訴期間，經本院裁定駁回上訴，雖再審原告
    曾就該裁定提起抗告，復因未遵期繳納抗告裁判費而遭駁回
    抗告確定，有上開送達證書、電傳文件（即補呈抗告及上訴
    理由仍請自誤裁免記過兼請閱全卷事狀）及裁定書附於原確
    定判決卷可稽（見本院93年度重訴字第53號卷(四)第263、270
    至274、285、299、310頁），則原判決已於同年6月29日確
    定，再審不變期間即應自95年6月30日起算30日，扣除7日之
    在途期間，該期間至同年8月7日（5、6日為星期六、日）屆
    滿。茲再審原告遲至100年11月4日始起本件再審，已逾上開
    不變期間，復未於再審訴狀內表明關於遵守不變期間之證據
    ，揆諸首揭說明，其提起再審之訴，自非合法。
四、據上論結，本件再審之訴為不合法，爰裁定如主文。
中    華    民    國   100    年    12    月    15    日
                    民事第十一庭
                        審判長法  官  詹文馨
                              法  官  蔡和憲
                              法  官  徐福晉
正本係照原本作成。
如不服本裁定，應於收受送達後10日內向本院提出抗告狀，並應
繳納抗告費新臺幣１千元。
中    華    民    國   100    年    12    月    16    日
                              書記官  秦仲芳